public_html/app/tools/lang/data/dict-vec-oxt/dictionaries/test.aff
FLAG long
# ajetivali denomenali (-oxo)
SFX r2 Y 23
SFX r2 a oxo/B0W0I0mf [^íjñ]a
SFX r2 a oxo/B0W0I0mf [^ò][jñ]a
SFX r2 ía ioxo/B0W0I0mf ía
SFX r2 òja ojoxo/B0W0I0mf òja
SFX r2 òja ujuxi òja
SFX r2 òña oñoxo/B0W0I0mf òña
SFX r2 òña uñuxi òña
SFX r2 à oxo/B0W0I0mf à
SFX r2 e oxo/B0W0I0mf e
SFX r2 0 oxo/B0W0I0mf [lnr]
SFX r2 0 xo/B0W0mf [^è]ƚo
SFX r2 0 xo/B0W0I0mf [^cjɉlƚt]o
SFX r2 0 xo/B0W0I0mf [^è][lƚt]o
SFX r2 0 xo/B0W0I0mf [^ò][jɉc]o
SFX r2 èlo eloxo/B0W0I0mf èlo
SFX r2 èƚo eƚoxo/B0W0mf èƚo
SFX r2 èto etoxo/B0W0I0mf èto
SFX r2 òco ocoxo/B0W0I0mf òco
SFX r2 òco ucuxi òco
SFX r2 òjo ojoxo/B0W0I0mf òjo
SFX r2 òjo ujuxi òjo
SFX r2 òɉo oɉoxo/B0W0I0mf òɉo
SFX r2 òɉo uɉuxi òɉo

# nominali deverbali (-ŧion)
SFX s0 Y 24
SFX s0 r ŧion/D0U0 [^aei]r
SFX s0 r ŧion/D0U0 [^t]ar
SFX s0 r ŧion/D0U0 [^en]tar
SFX s0 r ŧion/D0U0 [^p]etar
SFX s0 r ŧion/D0U0 [^s]petar
SFX s0 r ŧion/D0U0 [^e]ntar
SFX s0 r ŧion/D0U0 [^vx]entar
SFX s0 r ŧion/D0U0 [^à]er
SFX s0 r ŧion/D0U0 [^u]ir
SFX s0 tar ŧion/D0U0 spetar
SFX s0 tar ŧion/D0U0 [vx]entar
SFX s0 àer aŧion/D0U0 àer
SFX s0 ir ŧion/D0U0 uir
SFX s0 erò ion/D0U0 [^dmnñtuvx]erò
SFX s0 xerò ŧion/D0U0 [aeiu]xerò
SFX s0 orxerò ureŧion sorxerò
SFX s0 merò nŧion/D0U0 umerò
SFX s0 nerò xiŧion/D0U0 onerò
SFX s0 verò ŧion/D0U0 iverò
SFX s0 erò iŧion/D0U0 eterò
SFX s0 derò ŧion/D0U0 enderò
SFX s0 ñerò nŧion/D0U0 eñerò
SFX s0 verò uŧion/D0U0 olverò
SFX s0 guerò ŧion/D0U0 stinguerò

# nominali deverbali (-sion)
SFX s1 Y 24
SFX s1 r sion/D0U0 [^aei]r
SFX s1 r sion/D0U0 [^t]ar
SFX s1 r sion/D0U0 [^en]tar
SFX s1 r sion/D0U0 [^p]etar
SFX s1 r sion/D0U0 [^s]petar
SFX s1 r sion/D0U0 [^e]ntar
SFX s1 r sion/D0U0 [^vx]entar
SFX s1 r sion/D0U0 [^à]er
SFX s1 r sion/D0U0 [^u]ir
SFX s1 tar sion/D0U0 spetar
SFX s1 tar sion/D0U0 [vx]entar
SFX s1 àer asion/D0U0 àer
SFX s1 ir sion/D0U0 uir
SFX s1 xerò sion/D0U0 [aeiu]xerò
SFX s1 orxerò uresion/D0U0 sorxerò
SFX s1 merò nsion/D0U0 umerò
SFX s1 nerò xision/D0U0 onerò
SFX s1 verò sion/D0U0 iverò
SFX s1 verò usion/D0U0 olverò
SFX s1 erò ision/D0U0 eterò
SFX s1 derò sion/D0U0 [ae]nderò
SFX s1 ñerò nsion/D0U0 eñerò
SFX s1 lverò lusion/D0U0 olverò
SFX s1 guerò sion/D0U0 stinguerò

# nominali deverbali ko èle evanesente (-sion)
SFX s2 Y 2
SFX s2 r sion/D0 r
SFX s2 lverò ƚusion/D0 olverò

# nominali deaverbiali (-ixmo)
SFX S0 Y 4
SFX S0 0 ixmo/T0 [nr]
SFX S0 a ixmo/T0 a
SFX S0 òmo omixmo/T0 òmo
SFX S0 òto otixmo/T0 òto


# metafonèxi
SFX mf Y 40
SFX mf el ili el
SFX mf en ini en
SFX mf on uni on
SFX mf órden úrdini órden
SFX mf er iri er
SFX mf eko iki eko
SFX mf eƚo iƚi eƚo
SFX mf oƚo uƚi oƚo
SFX mf eto iti eto
SFX mf exo ixi exo
SFX mf ol uli ol
SFX mf or uri or
SFX mf olko ulki olko
SFX mf ordo urdi ordo
SFX mf orko urki orko
SFX mf oso usi oso
SFX mf oto uti oto
SFX mf oxo uxi oxo
SFX mf ovo uvi ovo
SFX mf obioxo ubiuxi obioxo
SFX mf obrioxo ubriuxi obrioxo
SFX mf ofioxo ufiuxi ofioxo
SFX mf olioxo uliuxi olioxo
SFX mf oƚioxo uƚiuxi oƚioxo
SFX mf onioxo uniuxi onioxo
SFX mf oñoxo uñuxi oñoxo
SFX mf orioxo uriuxi orioxo
SFX mf ordioxo urdiuxi ordioxo
SFX mf ojoxo ujuxi ojoxo
SFX mf oɉoxo uɉuxi oɉoxo
SFX mf oloxo uluxi oloxo
SFX mf oƚoxo uƚuxi oƚoxo
SFX mf omoxo umuxi omoxo
SFX mf oroxo uruxi oroxo
SFX mf ostoxo ustuxi ostoxo
SFX mf ento inti ento
SFX mf omento uminti omento
SFX mf onte unti onte
SFX mf exe ixi exe
SFX mf orse ursi orse


# avèrbi (-mente)
SFX W0 Y 18
SFX W0 0 emente/I0W2 n
SFX W0 0 mente/I0W2 a
SFX W0 0 mente/I0W2 [^è]r
SFX W0 èr eramente/I0W2 èr
SFX W0 0 mente/I0W2 [^è]l
SFX W0 èl elmente/I0W2 èl
SFX W0 o amente/I0W2 [^mst]o
SFX W0 o amente/I0W2 [^è]mo
SFX W0 o amente/I0W2 [^ò]so
SFX W0 o amente/I0W2 [^èò]to
SFX W0 èmo emamente/I0W2 èmo
SFX W0 òso osamente/I0W2 òso
SFX W0 èto etamente/I0W2 èto
SFX W0 òto otamente/I0W2 òto
SFX W0 0 mente/I0W2 [^lv]e
SFX W0 0 mente/I0W2 [^è]ve
SFX W0 e mente/I0W2 le
SFX W0 ève evemente/I0W2 ève

# avèrbi (-mente with vanishing el)
SFX W1 Y 18
SFX W1 0 emente/W2 n
SFX W1 0 mente/W2 a
SFX W1 0 mente/W2 [^è]r
SFX W1 èr eramente/W2 èr
SFX W1 0 mente/W2 [^è]l
SFX W1 èl elmente/W2 èl
SFX W1 o amente/W2 [^mst]o
SFX W1 o amente/W2 [^è]mo
SFX W1 o amente/W2 [^ò]so
SFX W1 o amente/W2 [^èò]to
SFX W1 èmo emamente/W2 èmo
SFX W1 òso osamente/W2 òso
SFX W1 èto etamente/W2 èto
SFX W1 òto otamente/W2 òto
SFX W1 0 mente/W2 [^lv]e
SFX W1 0 mente/W2 [^è]ve
SFX W1 e mente/W2 le
SFX W1 ève evemente/W2 ève

# avèrbi (-mente)
SFX W2 Y 2
SFX W2 nte n mente
SFX W2 e re mente


# sostantivi koletivi, ...
SFX Y0 Y 15
SFX Y0 dor or/T0 [aeiou]dor
SFX Y0 dora ora/D0 [aeiou]dora
SFX Y0 duro uro/T0I0 [aeiou]duro
SFX Y0 dura ura/D0 [aeiou]dura
SFX Y0 ade à/D0 ade
SFX Y0 ado à/T0 ado
SFX Y0 ado ò ado
SFX Y0 ado è/T0 ado
SFX Y0 ada àa/D0 ada
SFX Y0 ada à ada
SFX Y0 ida ía/D0 ida
SFX Y0 edo é/T0 edo
SFX Y0 udo ú/T0 udo
SFX Y0 uda úa/D0 uda
SFX Y0 ude ú/T0 ude


# sostantivi alterài - demenutivi in -eto/a
SFX &0 Y 81
SFX &0 0 eto/T0I0mf [^èò]l
SFX &0 èl eleto/T0I0mf èl
SFX &0 òl oleto/T0I0mf òl
SFX &0 0 eto/T0I0mf [^ò]n
SFX &0 òn oneto/T0I0mf òn
SFX &0 0 eto/T0I0mf [^èò]r
SFX &0 èr ereto/T0I0mf èr
SFX &0 òr oreto/T0I0mf òr
SFX &0 òo oeto/T0I0mf òo
SFX &0 úo ueto/T0I0mf úo
SFX &0 ía ieta/D0 ía
SFX &0 o eto/T0I0mf [^bcdđjɉkgƚmnñòprsŧúvx]o
SFX &0 o eto/T0I0mf [^è]đo
SFX &0 o eto/T0I0mf [^èò][dgkjɉƚprsŧvx]o
SFX &0 o eto/T0I0mf [^ò][bcmnñ]o
SFX &0 èdo edeto/T0I0mf èdo
SFX &0 èđo eđeto/T0I0mf èđo
SFX &0 èko eketo/T0I0mf èko
SFX &0 èjo ejeto/T0I0mf èjo
SFX &0 èɉo eɉeto/T0I0mf èɉo
SFX &0 èƚo eƚeto/T0mf èƚo
SFX &0 èpo epeto/T0I0mf èpo
SFX &0 èso eseto/T0I0mf èso
SFX &0 èŧo eŧeto/T0I0mf èŧo
SFX &0 èvo eveto/T0I0mf èvo
SFX &0 èxo exeto/T0I0mf èxo
SFX &0 ègo egeto/T0I0mf ègo
SFX &0 èro ereto/T0I0mf èro
SFX &0 òbo obeto/T0I0mf òbo
SFX &0 òco oceto/T0I0mf òco
SFX &0 òdo odeto/T0I0mf òdo
SFX &0 ògo ogeto/T0I0mf ògo
SFX &0 òjo ojeto/T0I0mf òjo
SFX &0 òɉo oɉeto/T0I0mf òɉo
SFX &0 òko oketo/T0I0mf òko
SFX &0 òmo ometo/T0I0mf òmo
SFX &0 òno oneto/T0I0mf òno
SFX &0 òpo opeto/T0I0mf òpo
SFX &0 òƚo oƚeto/T0mf òƚo
SFX &0 òño oñeto/T0I0mf òño
SFX &0 òro oreto/T0I0mf òro
SFX &0 òso oseto/T0I0mf òso
SFX &0 òŧo oŧeto/T0I0mf òŧo
SFX &0 òvo oveto/T0I0mf òvo
SFX &0 òxo oxeto/T0I0mf òxo
SFX &0 a eta/D0 [^bcdđgíjɉklƚnñprsŧvx]a
SFX &0 a eta/D0 [^è][gv]a
SFX &0 a eta/D0 [^èò][bdđklƚnprŧx]a
SFX &0 a eta/D0 [^ò][cjɉñs]a
SFX &0 èba ebeta/D0 èba
SFX &0 èda edeta/D0 èda
SFX &0 èđa eđeta/D0 èđa
SFX &0 èga egeta/D0 èga
SFX &0 èka eketa/D0 èka
SFX &0 èla eleta/D0 èla
SFX &0 èƚa eƚeta/D0 èƚa
SFX &0 èna eneta/D0 èna
SFX &0 èpa epeta/D0 èpa
SFX &0 èra ereta/D0 èra
SFX &0 èŧa eŧeta/D0 èŧa
SFX &0 èva eveta/D0 èva
SFX &0 èxa exeta/D0 èxa
SFX &0 òba obeta/D0 òba
SFX &0 òca oceta/D0 òca
SFX &0 òda odeta/D0 òda
SFX &0 òđa ođeta/D0 òđa
SFX &0 òja ojeta/D0 òja
SFX &0 òɉa oɉeta/D0 òɉa
SFX &0 òka oketa/D0 òka
SFX &0 òla oleta/D0 òla
SFX &0 òƚa oƚeta/D0 òƚa
SFX &0 òna oneta/D0 òna
SFX &0 òña oñeta/D0 òña
SFX &0 òpa opeta/D0 òpa
SFX &0 òra oreta/D0 òra
SFX &0 òsa oseta/D0 òsa
SFX &0 òŧa oŧeta/D0 òŧa
SFX &0 òxa oxeta/D0 òxa
SFX &0 0 ta/D0 [^v]e
SFX &0 0 ta/D0 [^è]ve
SFX &0 ève eveta/D0 ève

# sostantivi alterài - demenutivi in -èl/-èla
SFX [0 Y 22
SFX [0 0 èl/T0U0 [ln]
SFX [0 0 èl/T0U0 [^ò]r
SFX [0 òr orèl/T0U0 òr
SFX [0 e èl/T0U0 e
SFX [0 o èl/T0U0 [^cdkprstŧ]o
SFX [0 o èl/T0U0 [^ò][cdkprstŧ]o
SFX [0 òco ocèl/T0U0 òco
SFX [0 òdo odèl/T0U0 òdo
SFX [0 òko okèl/T0U0 òko
SFX [0 òpo opèl/T0U0 òpo
SFX [0 òro orèl/T0U0 òro
SFX [0 òso osèl/T0U0 òso
SFX [0 òto otèl/T0U0 òto
SFX [0 òŧo oŧèl/T0U0 òŧo
SFX [0 a èla/D0 [^dknrsŧ]a
SFX [0 a èla/D0 [^ò][dknrsŧ]a
SFX [0 òda odèla/D0 òda
SFX [0 òka okèla/D0 òka
SFX [0 òna onèla/D0 òna
SFX [0 òra orèla/D0 òra
SFX [0 òsa osèla/D0 òsa
SFX [0 òŧa oŧèla/D0 òŧa
